【裁判字號】    97,審易,203
【裁判日期】    970331
【裁判案由】    毒品危害防制條例
【裁判全文】
臺灣高雄地方法院刑事判決             97年度審易字第203號
公  訴  人  臺灣高雄地方法院檢察署檢察官
被      告  甲○○
                    另案在臺灣高雄第二監獄執行中
指定辯護人  本院公設辯護人黃文德
上列被告因毒品危害防制條例案件，經檢察官提起公訴（97年度
毒偵字第477 號、第478 號、第479 號、第638 號），本院改依
協商程序審理，判決如下：
    主  文
甲○○施用第二級毒品，共肆罪，均累犯，各處有期徒刑參月，
應執行有期徒刑拾壹月。
    事實及理由
一、本件犯罪事實及證據，除犯罪事實「甲○○前因竊盜案件，
    經法院判處有期徒刑1 年2 月確定，於民國（下同）93年12
    月19日因縮刑期滿執行完畢」更正為「甲○○前因毒品危害
    防制條例案件，經本院以89年度易字第4293號判決，判處有
    期徒刑6 月確定；又因毒品危害防制條例案件、竊盜案件，
    分別經本院以91年度鳳簡字第577 號判決、91年度易字第40
    63號判決，判處有期徒刑6 月、1 年2 月確定，並經本院以
    92年度聲字第2023號定應執行刑為有期徒刑1 年6 月，入監
    服刑後，於民國93年12月19日執行完畢」；證據部分補充「
    被告甲○○於本院審理中之自白」外，餘均引用檢察官起訴
    書之記載，如附件。
二、本件被告業已認罪，並經辯護人協助下與檢察官於審判外達
    成協商之合意，渠等合意內容為：被告願受科刑範圍如主文
    所載。經核被告所為，均係犯毒品危害防制條例第10條第2
    項之施用第二級毒品罪，且上開協商合意內容，並無刑事訴
    訟法第455 條之4 第1 項所列不得認罪協商之情形，本件既
    經檢察官聲請改依協商程序而為判決，本院爰不經言詞辯論
    ，於協商合意範圍內為協商判決。
三、應適用之法條：刑事訴訟法第455 條之4 第2 項、第455 條
    之8 、第454 條第2 項，毒品危害防制條例第10條第2 項，
    刑法笫11條前段、第47條第1 項、第51條笫5 款。
四、本判決除有刑事訴訟法第455 條之4 第1 項第1 款、第2 款
    、第4 款、第6 款、第7 款所定情形之一，或違反同條第2
    項規定者外，不得上訴。
本案經檢察官鄭益雄到庭執行職務。
中    華    民    國    97    年    3     月    31    日
                  刑事第七庭    法  官  陳君杰
以上正本證明與原本無異。
如不服本判決，應於判決送達後10日內，向本院提出上訴狀。
中    華    民    國    97    年    3     月    31    日
                                書記官  李承悌
附錄本判決論罪科刑法條全文：
毒品危害防制條例第10條第2項
施用第二級毒品者，處3年以下有期徒刑。
附件：
臺灣高雄地方法院檢察署檢察官起訴書
                                     97年度毒偵字第477號
                                     97年度毒偵字第478號
                                     97年度毒偵字第479號
                                     97年度毒偵字第638號
    被      告  甲○○  男  民國○○年○月○日生
                        國民身分證統一編號：Ｚ000000000號
                        籍設高雄縣仁武鄉○○路159號
                      （現另案在高雄二監執行中）
上列被告因違反毒品危害防制條例案件，已經偵查終結，認應該
提起公訴，茲將犯罪事實及證據並所犯法條分敘如下：
            犯罪事實
一、甲○○前因竊盜案件，經法院判處有期徒刑1年2月確定，於
    民國（下同）93年12月19日因縮刑期滿執行完畢。又曾因施
    用毒品案件，經法院裁定令入戒治處所施以強制戒治1年，
    因執行強制戒治成效評定為合格，認無繼續戒治之必要，於
    92年4月2日經法院裁定停止戒治處分出監，所餘戒治期間，
    付保護管束，於92年7月2日保護管束期滿。詎甲○○猶不知
    悔改，於強制戒治執行完畢釋放後之5年內，復基於施用第
    二級毒品甲基安非他命之犯意，先後於：（一）96年6月20
    日21時30分許採尿回溯24小時內之某時起（不含警力拘束時
    間），在高雄縣仁武鄉○○路159號住處後方之自用小客車
    內，以將少許甲基安非他命置入玻璃球點火燒烤吸食煙霧之
    方式，施用第二級毒品甲基安非他命；（二）96年7月12日
    凌晨3時許採尿回溯24小時內之某時起（不含警力拘束時間
    ），在不詳地點，施用第二級毒品甲基安非他命；（三）96
    年8月10日凌晨2時25分許採尿回溯24小時內之某時起（不含
    警力拘束時間），在其上開住處房內，施用第二級毒品甲基
    安非他命；（四）96年8月20日11時25分許採尿回溯24小時
    內之某時起（不含警力拘束時間），在其上開住處樓下施用
    第二級毒品甲基安非他。嗣先後於96年6月20日因竊盜案件
    為高雄政府警察局仁武分局拘提到案、同年7月12日因係列
    管治安顧慮行方不明人口為高雄縣政府警察局湖內分局攔檢
    查獲、同年8月10日為臺南縣警察局永康分局以行方不明列
    管毒品人口為由通知到案驗尿、同年8月20日因竊盜案件為
    高雄政府警察局仁武分局拘提到案，經其同意採尿送驗後，
    均呈甲基安非他命陽性反應，始悉上情。
二、案經高雄縣政府警察局仁武分局及湖內分局報請偵辦及臺南
    縣警察局永康分局報請臺灣臺南地方法院檢察署呈請臺灣高
    等法院檢察署檢察長令轉本署偵辦。
            證據並所犯法條
一、證據：
(一)被告甲○○之供述、偵辦毒品案件嫌犯尿液採證檢驗對照表
    、台灣檢驗科技股份有限公司出具濫用藥物尿液檢驗報告各
    3紙、長榮大學確認報告1紙：證明送驗尿液確為被告親自排
    放，且被告於96年6月20日、7月12日、8月10日、8月20日先
    後4次所採集之尿液，經送驗結果均呈甲基安非他命陽性反
    應，足認被告確有施用第二級毒品之行為。
(二)本署刑案資料查註紀錄表、矯正簡表：
    證明被告前因施用毒品案件於強制戒治執行完畢釋放後5年
    內再犯本件施用毒品犯行之事實。
二、所犯法條：核被告所為，係違反毒品危害防制條例第10條第
    2項之施用第二級毒品罪嫌。其先後4次施用毒品犯行，請依
    刑法第50條之規定分論並罰；又其有如事實欄所述之前科，
    有本署刑案資料查註紀錄表可資佐證，竟於執行完畢之5年
    內再犯本件有期徒刑以上之罪，為累犯，請依同法第47條之
    規定加重其刑。
三、依刑事訴訟法第251條第1項提起公訴。
    此  致
臺灣高雄地方法院
中    華    民    國    97    年    2     月    15    日
                              檢  察  官 乙 ○ ○
上正本證明與原本無異
中    華    民    國    97    年    2     月    22    日
                              書  記  官 林 雅 淳
所犯法條：
毒品危害防制條例第10條
施用第一級毒品者，處 6 月以上 5 年以下有期徒刑。
施用第二級毒品者，處 3 年以下有期徒刑。


司法院資訊處製作；財團法人民間司法改革基金會備份。
